【裁判字號】    92,訴,38
【裁判日期】    920602
【裁判案由】    毒品危害防制條例
【裁判全文】
臺灣基隆地方法院刑事判決                            九十二年度訴字第三八號
    公  訴  人  臺灣基隆地方法院檢察署檢察官
    被      告  甲○○
右列被告因違反毒品危害防制條例案件，經檢察官提起公訴（九十一年度毒偵字第一
一六六號），本院判決如左：
    主  文
甲○○連續施用第一級毒品，累犯，處有期徒刑捌月，扣案之第一級毒品海洛因貳包
（合計淨重點肆公克）沒收銷燬之；又連續施用第二級毒品，累犯，處有期徒刑陸
月。應執行有期徒刑壹年壹月，扣案之第一級毒品海洛因貳包（合計淨重點肆公克
）沒收銷燬之。
    事  實
一、甲○○曾犯違反麻醉藥品管理條例、贓物等罪，又分別因施用第二級毒品案件，
    經依臺灣士林地方法院八十七年度毒聲字第一○三七號、本院八十八年度毒聲字
    第一四八六號裁定先後二次送觀察、勒戒後，均認無繼續施用毒品之傾向，由臺
    灣士林地方法院檢察署檢察官及臺灣基隆地方法院檢察署檢察官分別於八十七年
    十二月四日、八十八年八月十五日，以八十七年度偵字第一Ｏ八九八號、八十八
    年度毒偵字第三號為不起訴處分確定。甲○○復分別因施用第二級毒品案件，經
    本院八十九年度瑞簡字第一一二號判處有期徒刑五月、本院九十年度易字第五八
    九號判處有期徒刑六月確定，嗣均於九十一年三月五日易科罰金執行完畢。詎甲
    ○○仍不知悛悔，復基於施用第一級毒品之概括犯意，自九十一年十一月二十六
    日起至九十二年五月五日止，連續在基隆市或台北市不詳地址友人住處，以將海
    洛因粉末摻入香菸中燃燒吸食之方式施用第一級毒品海洛因；又另基於施用第二
    級毒品之概括犯意，自九十一年三月間某日起至九十二年五月五日止，連續在基
    隆市或台北市不詳地址友人住處，以火烤安非他命結晶成煙後吸入之方式施用第
    二級毒品安非他命多次。嗣為警於九十一年十一月二十八日凌晨零時十分許，在
    基隆市○○區○○路、中船路路口查獲，並當場於甲○○身上扣得第一級毒品海
    洛因二小包（合計淨重三．四公克）。
二、案經基隆市警察局第二分局報告臺灣基隆地方法院檢察署檢察官偵查起訴。
    理  由
一、證據及法院認定事實之理由：
  (一)訊問被告：被告甲○○於本院調查及審理中均坦承右揭事實不諱。
  (二)物證及書證：
    1.被告經警於九十一年十一月二十八日凌晨零時二十分許採集其尿液檢體，送基
      隆市衛生局檢驗之結果，呈甲基安非他命及海洛因代謝物嗎啡之陽性反應，有
      該局檢驗成績書一紙附卷足稽（附於偵卷第三六頁）。
    2.被告經警於褲袋內查扣得之白粉二包，經法務部調查局檢驗結果略以：送驗白
      粉二包均含第一級毒品海洛因成分，合計淨重3.40公克（包裝重1.26公克），
      純度57.25%，純質淨重1.95公克。此有法務部調查局鑑定通知書一紙在卷可按
      （附於偵卷第三八頁）。
    3.被告前因施用第二級毒品案件，經二次裁定送觀察、勒戒後，均認無繼續施用
      毒品之傾向，由臺灣士林地方法院八十七年度毒聲字第一○三七號、本院八十
      八年度毒聲字第一四八六號裁定先後二次送觀察、勒戒後，均認無繼續施用毒
      品之傾向，由臺灣士林地方法院檢察署檢察官及臺灣基隆地方法院檢察署檢察
      官分別於八十七年十二月四日、八十八年八月十五日，以八十七年度偵字第一
      Ｏ八九八號、八十八年度毒偵字第三號為不起訴處分確定；被告復分別因施用
      第二級毒品案件，經本院八十九年度瑞簡字第一一二號判處有期徒刑五月、本
      院九十年度易字第五八九號判處有期徒刑六月確定，分別有臺灣基隆地方法院
      檢察署刑案資料查註紀錄表、臺灣高等法院被告全國前案紀錄表、不起訴處分
      書及判決書查詢表各一件附卷足稽。
  (三)法院依證據認定事實之理由：被告甲○○之自白與物證相符，均堪採為證據，被
    告施用第一、二級毒品之犯行堪予認定。又被告係三犯以上施用毒品，應依法論
    科。
二、查海洛因、安非他命分別係毒品危害防制條例所定之第一級、第二級毒品，此為
    該條例第二條第二項第一、二款所明定。核被告甲○○所為，係犯毒品危害防制
    條例第十條第一項之施用第一級毒品罪、第二項之施用第二級毒品罪。被告施用
    第一級、第二級毒品前後，持有第一級毒品海洛因、第二級毒品安非他命之低度
    行為，應分別為其施用第一級、第二級毒品之高度行為所吸收，不另論罪。其分
    別先後多次施用第一級毒品、第二級毒品之犯行，時間緊接，所犯分別係構成要
    件相同之罪名，顯係基於概括犯意反覆為之，均為連續犯，應依刑法第五十六條
    之規定，分別以施用第一級毒品、施用第二級毒品各一罪論並均依法加重其刑。
    被告所犯上開施用第一級毒品及施用第二級毒品二罪間，犯意各別，行為互殊，
    應予分論併罰。公訴意旨雖未就被告於九十一年十一月二十八日凌晨零時十分前
    之一日內及前四日內以外之施用第一、二級毒品犯行部分提起公訴，惟被告所為
    該部分如事實欄所載之連續施用第二級毒品犯行與公訴人起訴之犯罪事實既具有
    連續犯之裁判上一罪關係，為起訴效力所及，本院自應併予審究，附此敘明。又
    被告前因違反毒品危害防制條例案件，經本院八十九年度瑞簡字第一一二號判處
    有期徒刑五月、本院九十年度易字第五八九號判處有期徒刑六月確定，均於九十
    一年三月五日易科罰金執行完畢，有臺灣高等法院被告全國前案紀錄表一件在卷
    可按，其於有期徒刑執行完畢後，五年內再犯本件有期徒刑以上之罪，為累犯，
    應均依法遞予加重其刑。爰審酌海洛因、安非他命對於人體會產生成癮、依賴性
    ，均係足以危害個人健康及社會安全之管制藥物，被告曾有違反麻醉藥品管理條
    例前科，又因施用毒品案件，經過二次執行觀察、勒戒並經強制戒治，猶不知戒
    除濫行施用毒品惡習，再犯本件施用毒品案件，及其犯罪之自我麻醉動機、手段
    、所生自我戕害結果及犯罪後坦承犯行之態度等一切情狀，量處如主文所示之刑
    ，以示懲儆，並定其應執行之刑。
三、扣案之第一級毒品海洛因二包（合計淨重三．四公克，純度57.25%，非純質與純
    質粉末混合，均不可分離），均為被告所有，應依毒品危害防制條例第十八條第
    一項前段之規定沒收銷燬之。
四、據上論斷，應依刑事訴訟法第二百九十九條第一項前段，毒品危害防制條例第十
    條第一項、第二項、第十八條第一項前段，刑法第十一條前段、第五十六條、第
    四十七條、第五十一條第五款，判決如主文。
本案經檢察官熊南彰到庭執行職務。
中      華      民      國    九十二    年      六      月      二      日
                                臺灣基隆地方法院刑事第二庭
                                        法  官  蔡  岱  霖
右正本證明與原本無異。
對於本件判決如有不服，應於收受送達後十日內，向本院提出上訴書狀，上訴於臺灣
高等法院，並按他造當事人之人數附具繕本。
                                        書記官  陳  錦  進
中      華      民      國    九十二    年      六      月      二      日
附錄論罪法條
毒品危害防制條例第十條第一項、第二項：
施用第一級毒品者，處六月以上五年以下有期徒刑。
施用第二級毒品者，處三年以下有期徒刑。


司法院資訊處製作；財團法人民間司法改革基金會備份。
